# 带捆绑条件的长投成本确认问题

提问人：terry-0351 时间：2019-09-25 16:01:33
陈版主，求助：
B 公司是一家地方商业银行公司，股东为甲公司，持股比例 100%。现有一省属国有企业 A 公司，拟用现金 2 亿元购买甲公司持有的 B 公司 30%股权（甲公司与 A 公司无任何关联关系），但甲公司要求追加条件，A公司必须同时以 3 亿元购买 B 公司 30 亿元不良贷款资产才同意让渡股权，A公司同意，双方签订了股权转让合同。
请问陈版主：
1 、这个股权投资的成本如何确定？捆绑条件是否影响长投成本？
2 、这 30 亿元不良资产如何进行财务处理？
求陈版主和各路大神帮帮忙万分感谢！

回答人：chenyiwei
1 、因为 A向 B购买不良资产与 A 向甲公司购买 B的股权是一揽子交易，因此 B 的股权投资成本中应包含收购不良资产的价款超出所收购的不良资产的可收回金额的差额。如果预计不良资产的可收回金额为零，则长投成本即为 5 亿元。
2 、假设该不良资产所有权上的主要风险和报酬已经完全转移给 A（可继续委托 B 清收），则对 A 而言，其初始计量金额为公允价值，即预计可收回金额的现值。一般假设其可收回金额为零。此时，A应将 5 亿元全部计入对B 的长投成本，如果不良资产后续清收回款则确认为投资收益；B 应将不良资产终止确认，并将不良资产的公允价值低于转让价款的差额（ 3 亿元）贷记资本公积。